【裁判字號】    95,交簡上,13
【裁判日期】    950504
【裁判案由】    過失傷害
【裁判全文】
臺灣臺南地方法院刑事判決            95年度交簡上字第13號
上  訴  人  臺灣臺南地方法院檢察署檢察官
被      告  乙○○
上列上訴人因被告過失傷害案件，不服本院94年度交簡字第2199
號中華民國94年12月29日第一審判決（聲請案號：94年度調偵字
第488號），提起上訴，被告就被訴事實為有罪之陳述，經本院
裁定依簡式審判程序審理，本院管轄之第二審合議庭判決如下：
    主  文
原判決撤銷。
乙○○因過失傷害人，處有期徒刑伍月，如易科罰金，以參佰元
折算壹日。
    事  實
一、乙○○於民國九十四年三月十三日凌晨五時三十五分許，飲
    用酒類後，已達不能安全駕駛之程度（被告吐氣所含酒精成
    份達每公升0.77毫克；所涉公共危險部分業經本院判處拘役
    四十日確定），仍騎乘車牌號碼NIF－615號重型機車，沿臺
    南市○○路○段由北往南方向行駛，途經該路與臨安路二段
    一六九巷路口時，應隨時注意車前狀況，避免發生危險之義
    務，惟因其服用酒類後，已不能安全駕駛，而疏未注意車前
    狀況，且無不能注意之情形，仍貿然行駛，適前方有清潔隊
    員甲○○○在該處打掃街弄，乙○○遂不慎撞擊之，致甲○
    ○○受有頭部外傷併左頂部血腫、背部、薦部挫傷並臀部血
    腫、左手挫傷、右近端脛骨骨折、尾骨骨折等傷害。乙○○
    於車禍事故發生後，經臺南市警察局交通警察隊員警到場處
    理，在警員尚不知何人為肇事車輛之駕駛人前，其即主動表
    示其為駕駛人並自首犯行，接受裁判。
二、案經甲○○○訴由臺南市警察局第五分局報請台灣臺南地方
    法院檢察署檢察官偵查後聲請簡易判決處刑。
    理  由
一、上開事實，業據被告乙○○於偵查及本院審理中供承不諱，
    核與告訴人甲○○○指訴之情節相符，復有道路交通事故調
    查報告表（一）、（二）、道路交通事故現場圖、財團法人
    奇美醫院診斷證明書、現場照片十六幀在卷可稽，另按服用
    酒類，不能安全駕駛動力交通工具而駕駛者，即應受刑罰之
    制裁，揆其法意，係指行為人於此際即負有不得駕車之法定
    注意義務，以避免對其他人用路人之生命、身體或財產造成
    危險，是以被告於酒醉不能安全駕駛時，竟仍違反法之期待
    ，猶仍駕車上路，已有過咎。次按，汽車行駛時，駕駛人應
    注意車前狀況，並隨時採取必要之安全措施，道路交通安全
    規則第九十四條第三項定有明文。被告駕車依法負有上開應
    隨時注意車前狀況，避免發生危險之義務，詎竟服用酒類後
    ，已不能安全駕駛，而疏未注意車前狀況致發生本件車禍，
    其有過失甚明，告訴人復係因遭被告駕車撞擊後，致生頭部
    外傷併左頂部血腫、背部、薦部挫傷並臀部血腫、左手挫傷
    、右近端脛骨骨折、尾骨骨折等傷害之結果，其受傷與被告
    之過失行為間顯有因果關係，被告自應負過失傷害之罪責。
    綜上各情相互酌參，被告之自白經核與事實相符，事證明確
    ，其犯行應足認定。
二、核被告所為，係犯刑法第二百八十四條第一項之過失傷害罪
    。被告酒醉駕車，因而致人受傷，應依道路管理處罰條例第
    八十六條第一項之規定，加重其刑。其於肇事後犯罪未被發
    覺前，即向處理警員坦承肇事而自首，有卷附台南市○○○
    道路交通事故肇事人自首情形紀錄表在卷可稽，乃係對於未
    經發覺之犯罪自首而接受裁判，應依刑法第六十二條前段規
    定減輕其刑，並依法先加後減之。原審以被告犯行明確，判
    處被告拘役五十日，如易科罰金，以三佰元折算壹日，固非
    無見。惟查原審誤認交通事故發生之當時天候晴，卷附道
    路交通事故調查報告表（一）係載明天候雨。漏未認告訴
    人亦受有右近端脛骨骨折、尾骨骨折之傷害。亦未考量被
    告尚未與告訴人達成民事和解賠償其損害，及告訴人擔任清
    潔隊員一大早即風雨無阻打掃街弄，遭被告撞傷而有如前述
    之傷害，被告提出僅願付新台幣一萬元之賠償金，缺乏和解
    之誠意。檢察官上訴意旨指摘原判決量刑過輕而有不當，為
    有理由，原判決自屬無可維持，應由本院合議庭將原判決撤
    銷改判。爰審酌被告犯罪之動機、手段、所生危害、犯罪後
    雖坦承犯行，然態度不佳及未與告訴人達成民事和解賠償其
    損害等一切情狀，量處如主文所示之刑，並諭知易科罰金之
    折算標準，以資懲儆。
據上論斷，應依刑事訴訟法第四百五十五條之一第一項、第三項
、第三百六十九條第一項前段、第三百六十四條、第二百七十三
條之一、第二百九十九條第一項前段，道路交通管理處罰條例第
八十六條第一項，刑法第十一條前段、第二百八十四條第一項前
段、第六十二條前段、第四十一條第一項前段，罰金罰鍰提高標
準條例第一條前段、第二條，判決如主文。
本案經檢察官丙○○到庭執行職務
中    華    民    國    95    年    5    月     4    日
                  刑事第三庭    審判長  法  官  陳振謙
                                        法  官  王慧娟
                                        法  官  鍾邦久
以上正本證明與原本無異。
本件不得上訴。
                                        書記官  曾盈靜
中    華    民    國    95    年    5    月     4    日
附錄法條：
中華民國刑法第284條
(過失傷害罪)
因過失傷害人者，處6月以下有期徒刑、拘役或500元以下罰金，
致重傷者，處1年以下有期徒刑、拘役或500元以下罰金。
從事業務之人，因業務上之過失傷害人者，處1年以下有期徒刑
、拘役或1千元以下罰金，致重傷者，處3年以下有期徒刑、拘役
或2千元以下罰金。


司法院資訊處製作；財團法人民間司法改革基金會備份。
